最高法院刑事判決　　　　　　　　　　　　　　　九十一年度台上字第七二二六號
　　上訴人　陳燕玉
　　被　告　甲○○
右上訴人因自訴被告妨害自由案件，不服台灣高等法院中華民國八十九年九月二十二
日第二審判決（八十九年度上訴字第二五七０號，自訴案號：台灣士林地方法院八十
九年度自字第一九號），提起上訴，本院判決如左：
    主  文
上訴駁回。
    理  由
按刑事訴訟法第三百七十七條規定，上訴於第三審法院，非以判決違背法令為理由，
不得為之。是提起第三審上訴，應以原判決違背法令為理由，係屬法定要件。如果上
訴理由狀並未依據卷內訴訟資料，具體指摘原判決不適用何種法則或如何適用不當，
或所指摘原判決違法情事，顯與法律規定得為第三審上訴理由之違法情形，不相適合
時，均應認其上訴為違背法律上之程式，予以駁回。本件原判決以上訴人陳燕玉在第
一審法院之自訴意旨略稱：被告甲○○與其妻陳李彩霞（另案自訴）於民國八十八年
三月十四日上午，在台北市○○○路○段九十二號五樓，與陳良正、陳建隆、陳柯來
好（均另案自訴）等人共謀挾持上訴人，並毆打上訴人成傷，復強制上訴人坐在椅子
上，不得離去；上訴人上廁所時，亦在後押解，待上完廁所，發現房門遭反鎖，始讓
上訴人外出找鎖匠，而得以脫困。又陳李彩霞因案被傳訊，被告到處放話恐嚇：「若
被我遇到，我就揍她」等語。復於同年七月二十三日，在台灣士林地方法院檢察署法
庭外，向上訴人恫稱：「你真行」、「你真厲害」等語。因認被告涉有妨害自由及恐
嚇等罪嫌。經審理結果，認不能證明被告犯罪，爰維持第一審諭知無罪之判決，駁回
上訴人在第二審之上訴。已綜合全部卷證資料，詳加斟酌論斷，從形式上觀察，並無
違背法令之情形存在。上訴意旨，對於原判決以無證據證明被告犯罪，究竟如何違背
法令，未引用卷內訴訟資料具體指摘，僅執陳詞，就原審取捨證據及判斷其證明力職
權之適法行使，及判決內已明白論斷之事項，或無關其自訴事實之枝節問題，為空泛
之爭執，不足據以辨認原判決已具備違背法令之形式。復摘錄憲法第八條、第十條，
刑法第二百九十六條第一項、第三百零二條第一項等條文，但未具體指明原判決有何
違背該等規定之情形，亦難謂符合第三審上訴之法定要件。又漫稱原審（應係第一審
之誤）八十九年一月二十日訊問筆錄之記載有誤云云，惟對於該筆錄之何處記載係屬
錯誤，且經原審採為判決之基礎致生影響於其結果，仍未置一詞予以說明，尤非第三
審上訴之合法理由。上訴意旨指摘之各節，均與法律規定得為第三審上訴理由之違法
情形，不相適合，其上訴違背法律上之程式，應予駁回。
據上論結，應依刑事訴訟法第三百九十五條前段，判決如主文。
中      華      民      國    九十一    年     十二     月     十九     日
                              最高法院刑事第四庭
                                  審判長法官  紀  俊  乾
                                        法官  黃  正  興
                                        法官  劉  介  民
                                        法官  陳  東  誥
                                        法官  林  開  任
      右正本證明與原本無異
                                              書  記  官
中      華      民      國    九十一    年     十二     月    二十三    日
